【裁判字號】    90,易,2679
【裁判日期】    901023
【裁判案由】    毒品危害防制條例
【裁判全文】
臺灣臺中地方法院刑事判決                          九十年度易字第二六七九號
    公  訴  人  臺灣臺中地方法院檢察署檢察官
    被      告  甲○○
右列被告因違反毒品危害防制條例案件，經檢察官提起公訴（九十年度毒偵字第三三
三○、九十年度毒偵緝字第二九五號），本院判決如左：
    主  文
甲○○連續施用第二級毒品，累犯，處有期徒刑陸月，如易科罰金，以參佰元折算壹
日。
    事  實
一、甲○○前於民國八十七年間因違反麻醉藥品管理條例案件，經本院判處有期徒刑
    三月確定，甫於八十七年三月二十四日易科罰金執行完畢。猶不知悔改，又因施
    用毒品案件，經依本院以八十八年度毒聲字第三○一號裁定送觀察、勒戒後，認
    無繼續施用毒品之傾向，由臺灣臺中地方法院檢察署檢察官於八十八年二月二日
    以八十七年度偵字第二四五七八號為不起訴處分確定。詎甲○○仍不思悔悟，明
    知安非他命已列為毒品危害防制條例第二條第二項第二款所稱之第二級毒品，竟
    於五年內另基於施用第二級毒品安非他命之概括犯意，由洪姓朋友處無償取得第
    二級毒品安非他命後，自八十九年十一月中旬某日（起訴書誤載為十一月初）起
    至九十年三月十七日九時五十分許回溯前四日內某時止，在臺中縣烏日鄉○○村
    ○○路九六巷一九號住處，以將第二級毒品安非他命置於玻璃管內，以火燒烤，
    使產生白煙吸入體內之方式，每日施用第二級毒品安非他命一次，嗣於八十九年
    十二月五日十時許及九十年三月十七日九時五十分許至臺中縣警察局烏日分局接
    受定期調驗，採集其尿液送驗結果，均呈安非他命陽性反應，因而查悉上情。經
    本院以九十年度毒聲字第一九四七號裁定將甲○○送臺灣臺中看守所附設勒戒處
    所觀察、勒戒後，經依法考核認為有繼續施用毒品之傾向。
二、案經臺中縣警察局烏日分局報告臺灣臺中地方法院檢察署檢察官偵查起訴。
    理  由
一、右揭非法連續施用第二級毒品安非他命多次之事實，業據被告甲○○於本院調查
    及審理時坦承不諱，且被告先後於八十九年十二月五日十時許及九十年三月十七
    日九時五十分許，在臺中縣警察局烏日分局接受定期調驗所採集之尿液，經送請
    私立中山醫學院附設孫中山先生紀念醫院藥物濫用檢測中心以ＧＣ／ＭＳ檢測方
    法檢驗結果，均呈甲基安非他命陽性反應，有該檢測中心確認結果報告二紙附卷
    可查，足見被告之自白與事實相符。雖被告無法確定最後一次施用第二級毒品安
    非他命之時間，惟查送驗之尿液為被告所排放，且係其親自封口，業據被告於警
    訊時供明。按甲基安非他命經口服投與後約百分之七十於二十四小時內自尿中排
    出，約百分之九十於九十六小時內自尿中排出，由於目前國內尿液中甲基安非他
    命之檢驗僅為鑑定其是否呈陽性反應，尚未定其含量，且甲基安非他命成分之檢
    出與其投與方式、投與量、個人體質、採尿時間與檢測儀器之精密度等諸多因素
    有關，因此僅憑尿液中呈安非他命陽性反應，並無法確實推算吸食時間距採集時
    間之長短，惟依上述資料推斷，最長可能不會超過四日，此有行政院衛生署藥物
    食品檢驗局八十一年二月八日（八一）藥檢壹字第一一五六號函可資參照，足見
    被告於採集尿液時間即九十年三月十七日九時五十分回溯前四日內某時，確曾有
    施用第二級毒品安非他命一次之行為，因認被告最後一次施用第二級毒品安非他
    命之時間為九十年三月十七日九時五十分回溯前四日內某時。因而事證明確，被
    告連續施用第二級毒品安非他命多次之犯行洵堪認定，應予依法論科。
二、被告前因施用毒品案件，經依本院以八十八年度毒聲字第三○一號裁定送觀察、
    勒戒後，認無繼續施用毒品之傾向，由臺灣臺中地方法院檢察署檢察官於八十八
    年二月二日以八十七年度偵字第二四五七八號為不起訴處分確定，有上開不起訴
    處分書一紙附卷可參。被告於檢察官為不起訴處分後五年內，再度因施用毒品為
    警查獲，經本院裁定觀察勒戒後，認有繼續施用毒品傾向等情，亦有臺灣臺中看
    守所附設觀察勒戒處所九十年七月三十一日九十中所正總字第二五一三號函送之
    有無繼續施用毒品傾向證明書一份附卷可參。查安非他命分別係屬毒品危害防制
    條例第二條第二項第二款所指之第二級毒品，是被告因施用毒品由檢察官為不起
    訴處分確定，五年內再犯施用第二級毒品安非他命，經觀察勒戒後，復有繼續施
    用毒品傾向，所為係犯同條例第十條第二項之施用第二級毒品罪。其持有毒品之
    行為，意在供己施用，故持有之低度行為，應為施用之高度行為所吸收，不另論
    罪。被告先後多次施用第二級毒品安非他命之犯行，時間緊接，且觸犯構成要件
    相同之罪，顯係基於概括犯意反覆為之，應依刑法第五十六條連續犯之規定，論
    以一罪，並加重其刑。被告前於八十七年間因違反麻醉藥品管理條例案件，經本
    院判處有期徒刑三月確定，甫於八十七年三月二十四日易科罰金執行完畢，有卷
    附臺灣臺中地方法院檢察署刑案資料查註紀錄表及臺灣高等法院被告全國前案紀
    錄表各一份可按，其受有期徒刑之執行完畢，五年以內再犯有期徒刑以上之罪，
    為累犯，依法遞予加重其刑。爰審酌被告前因施用毒品犯行，甫經觀察、勒戒後
    ，猶故態復萌，再施用毒品不輟，無視於毒品對於自身健康之戕害及國家對於杜
    絕毒品犯罪之禁令，惡性非輕，並審酌被告施用毒品之次數、犯後坦承犯行，態
    度尚佳等一切情狀，量處如主文所示之刑，並諭知易科罰金之折算標準。
據上論斷，應依刑事訴訟法第二百九十九條第一項前段，毒品危害防制條例第十條第
第二項、第二十條第三項前段，刑法第十一條前段、第五十六條、第四十七條、第四
十一條第一項前段，罰金罰鍰提高標準條例第二條，判決如主文。
中      華      民      國    九  十    年      十      月    二十三    日
                              臺灣臺中地方法院刑事第七庭
                     審判長法  官  夏  一  
                                     法  官  林  郁  婷
                                     法  官  郭  妙  俐
右正本證明與原本無異。
如不服本判決，應於判決送達後十日內，向本院提出上訴狀。
                                     書記官
中      華      民      國    九  十    年      十      月    二十五    日
附錄本案論罪科刑法條全文：
毒品危害防制條例第十條第一項
施用第一級毒品者，處六月以上五年以下有期徒刑。
施用第二級毒品者，處三年以下有期徒刑。


司法院資訊處製作；財團法人民間司法改革基金會備份。
